# 股权受让会计处理

提问人：核桃 hzt 时间：2023-02-09 09:15:57
请教陈版及其他各位老师
甲公司持有乙公司5%的股权，但未履行实际出资义务，且对被投资单位不能实施重大影响，现甲公司将5%股权以名义金额 1 元转让给我公司，并由我司履行实际出资义务，管理层对该股权判断为即以收取合同现金流又以出售为目的。
问：①我司股权受让款名义金额 1 元如何入账；②实际出资是不是计入其他权益工具投资；③后续公允价值变动如何判断，是以被投资单位当期利润表算还是以被投资单位下次再融资时的估值算
感谢

回答人：chenyiwei
1 、名义受让款和后续实缴出资款均分类为以公允价值计量且其变动计入损益的金融资产，根据预计持有期限列报为交易性金融资产或者其他非流动金融资产。
2 、后续公允价值计量，理论上需评估或者参考最近一期引入外部财务投资人的估值。如果不可行，可以考虑是否满足新CAS 22第四十四条和四部委 2021 年年报工作通知中“以成本作为公允价值的最佳估计”的条件。